Inventaris van het archief van de Nederlandse Permanente Vertegenwoordiging bij de Raad van Europa te Straatsburg, 1955-1974
Nationaal Archief, Den Haag
- Onderwerpen, 3
  - Algemeen, 3.1
    - Stukken betreffende de behandeling van diverse onderwerpen door de Raad van Europa., 1954 - 1978; 319-393; 23 pakken, 50 omslagen en 3 stukken
      - Politiek algemeen. 1955 - 1974, 325-334
        - Politiek van de Raad van Europa. 1967-1968, 329; pak
        - Politiek van de Raad van Europa. 1969-1970, 330
        - Politiek van de Raad van Europa. 1971-1974, 331; pak
        - Politieke eenwording van Europa. 1957-1963, 332; pak
          Zie ook eenheden onder rubriek 3.7.
        - Politieke eenwording van Europa. 1965-1968, 333
        - Politieke eenwording van Europa. 1968-1970, 334
      - Verhouding tot niet-vertegenwoordigde landen. 1955 - 1974, 335-337
        - Algemeen. 1955-1964, 335; pak
        - Algemeen. 1967-1974, 336
        - Consultatieve Assemblee. 1965, 337; pak
      - Politieke situatie in diverse landen en landstreken. 1955 - 1978, 338-376
        - Balkanlanden. 1959 - 1962, 338
        - Baltische landen. 1957 - 1960, 339
        - Berlijn. 1959-1961, 340
        - Berlijn. 1971, 341; stuk
        - Cyprus. 1956-1964, 342; pak
        - Cyprus. 1965-1973, 343
        - Cyprus. 1974 juni - aug., 344; pak
        - Cyprus. 1974 sep. - 1975, 345; pak
        - Finland. 1968 - 1972, 346
        - Frankrijk. 1974-1975, 347
        - Frankrijk. 1976-1978, 348
        - Gibraltar. 1968 - 1969, 349
        - Griekenland. 1967-1968, 350; pak
        - Griekenland. 1969, 351; pak
        - Griekenland. 1970, 352; pak
        - Griekenland. 1971-1972, 353
        - Griekenland. 1973-1974, 354; pak
        - Hongarije. 1956, 355; pak
        - Hongarije. 1959-1960, 356; pak
        - Hongarije. 1967, 357; stuk
        - Ierland. 1969 - 1973, 358
        - Italië. 1972, 359
        - Japan. 1964 - 1975, 360
        - Midden- en Oost-Europa. 1958-1964, 361
        - Midden- en Oost-Europa. 1965-1969, 362
        - Midden-Oosten. 1970-1974, 363; pak
        - Midden-Oosten. 1971-1974, 364
        - Noord-Vietnam. 1973 - 1974, 365
        - Noorwegen. 1960 - 1974, 366
        - Pakistan. 1972, 367
        - Portugal. 1973 - 1974, 368
        - Roemenië. 1965, 369
        - Spanje. 1964 - 1974, 370
        - Tsjecho-Slowakije. 1966 - 1973, 371
        - Turkije. 1972 - 1974, 372; pak
        - IJsland. 1972 - 1974, 373
        - Zuid-Amerika. 1967 - 1974, 374
        - Zweden. 1955 - 1974, 375
        - Zwitserland. 1972 - 1974, 376
      - Politieke gevangenen en vervolging van minderheden. 1956 - 1972, 377
      - Suezkanaal affaire en de situatie in het Midden-Oosten. 1957, 378; stuk
      - Evaluatie van het Jaarlijks Rapport van de secretaris-generaal aan de Raadgevende Vergadering over Europese samenwerking over de jaren 1958 - 1962. 1957 - 1963, 379
      - Ontwapening. 1957 - 1969, 380-384
        - Algemeen. 1958-1960, 380
        - Algemeen. 1961-1964, 381
        - Algemeen. 1965-1969, 382
        - Kernwapenbeheersing. 1957-1961, 383
        - Kernwapenbeheersing. 1965-1969, 384; pak
      - Rassenvraagstuk. 1960 - 1971, 385-386
        - 1960-1964, 385; omslag
        - 1965-1971, 386
      - Politieke, sociale en burgerrechten van de vrouw in Europa. 1965 - 1968, 387
      - Ontwikkelingssamenwerking. 1966 - 1974, 388
      - Wetenschappelijk vredesonderzoek. 1967 - 1969, 389; pak
      - Verklaring van vertrouwen in de toekomst van Europa en van de westerse beschaving. 1968, 390
      - Bestrijding van ongerechtvaardigde discriminatie. 1968 - 1972, 391
      - Betrekkingen tussen Oost- en West-Europa. 1972, 392
      - Verhouding tussen de Verenigde Staten en Europa. 1973 - 1974, 393
    - Stukken betreffende internationale conferenties en symposia., 1955 - 1974; 394-438; 40 pakken en 5 omslagen
      - Europese conferenties van gemeentelijke autoriteiten. 1955 - 1974, 394-430
        - 1955-1958, 394
        - 1956-1957, 395
        - 1958, 396
        - 1959, 397
        - 1960 jan., 398
        - 1960 juli - dec., 399
        - 1961, 400
        - 1962, Deel I., 401
        - 1962, Deel II., 402
        - 1962, Deel III., 403
        - 1963, 404
        - 1964, 405
        - 1965, 406
        - 1966, Rapporten., 407
        - 1966 jan. - juli, 408
        - 1966 aug. - dec., 409
        - 1967, 410
        - 1968 jan. - mei, 411
        - 1968 juni - aug., 412
        - 1968 sep. - dec., 413
        - 1969, Deel I., 414
        - 1969, Deel II., 415; omslag
        - 1969, Deel III., 416
        - 1970, Deel I., 417
        - 1970, Deel II., 418
        - 1970, Deel III., 419
        - 1970, Deel IV., 420
        - 1971, 421
        - 1972, Deel I., 422
        - 1972, Deel II., 423
        - 1973 jan. - nov., 424
        - 1973 dec., 425
        - 1974 jan. - juni, 426
        - 1974 juli - dec., 427
        - Rapporten, Deel I. 1964, 428
        - Rapporten, Deel II. 1964, 429
        - Rapporten. 1974, 430
      - Conferenties van de Association pour l' Etude des Problèmes de L' Europe Tables ronde des Sages. 1957 - 1974, 431-433
        - 1957-1963, 431; omslag
        - 1965-1972, 432; omslag
        - 1973-1974, 433
      - Uitnodigen van landen voor de Burgemeestersconferentie te Indianapolis op 22 december 1970 via de Raad van Europa. 1970 - 1971, 434; omslag
      - Conferenties van vakministers. 1970 - 1974, 435
      - Europese Veiligheidsconferentie te Helsinki (Conferentie over Veiligheid en Samenwerking in Europa), gestart op 23 november 1973. 1970 - 1974, 436-438
        - Voorbereiding. 1970 - 1972, 436
        - Eerste fase. 1973, 437; omslag
        - Tweede fase. 1973 - 1974, 438
  - Economie, arbeid, 3.2
    - Algemeen, 3.2.1
      - Stukken betreffende de bijdrage van de Raad van Europa aan de economische ontwikkeling., 1955 - 1974; 439-452; 8 pakken en 6 omslagen
        - Algemeen. 1957 - 1974, 439-444
          - 1957-1960, 439
          - 1961-1963, 440
          - 1964-1973, 441; omslag
          - 1965-1967, 442
          - 1968-1970, 443
          - 1971-1974, 444
        - Europese landen. 1955 - 1970, 445-447
          - Algemeen. 1955 - 1964, 445
          - Turkije, Griekenland en Malta. 1965 - 1969, 446; omslag
          - Oost-Europese landen. 1969 - 1970, 447; omslag
        - Niet-Europese landen. 1955 - 1974, 448-452
          - Algemeen. 1957-1962, 448; omslag
          - Algemeen. 1965-1972, 449
          - Algemeen. 1973-1974, 450; omslag
          - Straatsburgplan inzake de gezamenlijke ontwikkeling van overzeese gebieden door Europese landen. 1955, 451; omslag
          - Afrika. 1956 - 1961, 452
      - Stukken betreffende economische betrekkingen., 1961 - 1973; 453-454; 2 omslagen
        - Binnen Europa. 1961 - 1963, 453
        - Tussen Europa en de Verenigde Staten. 1973, 454
      - Stukken betreffende de oprichting en seminars van het Internationaal Vrijwilligers Corps., 1962 - 1974; 455-458; 4 pakken
        - 1962-1964, 455
        - 1965-1968, 456
        - 1969-1972, 457
        - 1973-1974, 458
    - Geld-, bank- en beurswezen, 3.2.2
      - Stukken betreffende het geld- en bankwezen., 1962 - 1973; 459-464; 6 omslagen
        - Algemeen. 1962 - 1963, 459
        - Draft Convention on Foreign Money Liabilities. 1963 - 1964, 460
        - Internationale monetaire politiek en samenwerking. 1964 - 1973, 461
        - Internationaal betalingsverkeer. 1965 - 1972, 462
        - Geschillen inzake investeringen. 1966 - 1967, 463
        - Eurodollar markt. 1971, 464
    - Openbare geldmiddelen, 3.2.3
      - Stukken betreffende bilaterale overeenkomsten ter voorkoming van dubbele belasting., 1955 - 1969; 465-466; 2 omslagen
        - 1955-1957, 465
        - 1967-1969, 466
    - Goederen, 3.2.4
      - Stukken betreffende handelsaangelegenheden., 1953 - 1969; 467-473; 2 pakken en 5 omslagen
        - Algemeen. 1963 - 1964, 467-468
          - 1963 - 1964, Deel I., 467; pak
          - 1963 - 1964, Deel II., 468; pak
        - Douanetarieven. 1953 - 1969, 469-470
          - 1953-1963, 469
          - 1966-1969, 470
        - Toezicht op internationale kartelafspraken. 1955 - 1958, 471
        - Handel tussen Oost- en West Europa. 1955 - 1965, 472-473
          - 1955, 472
          - 1956-1965, 473
      - Stukken betreffende het Europese woningvraagstuk., 1957 - 1964; 474; 1 omslag
      - Stukken betreffende het voeren van overleg inzake de bescherming van de consument en de aansprakelijkheid van de producent., 1966 - 1974; 475-479; 5 pakken
        - 1966-1970, 475
        - 1971, 476
        - 1972, 477
        - 1973, 478
        - 1974, 479
    - Productie en consumptie, 3.2.5
      - Stukken betreffende de ontwikkelingen in de primaire sector en de industrie., 1955 - 1974; 480-504; 10 pakken en 15 omslagen
        - Veeteelt. 1955 - 1961, 480
        - Landbouw. 1955 - 1974, 481-485
          - 1955-1961, 481; pak
          - 1962-1964, 482; pak
          - 1965-1970, 483; pak
          - 1971-1973, 484; pak
          - 1974, 485
        - Wijnbouw. 1958 - 1969, 486-489
          - 1958-1961, 486; pak
          - 1962-1964, 487; pak
          - 1965-1967, 488; pak
          - 1968-1969, 489
        - Visserij. 1958 - 1974, 490-492
          - 1958-1964, 490
          - 1965-1968, 491
          - 1969-1974, 492
        - Agrarische sector. 1968 - 1973, 493
        - Bosbouw. 1957 - 1971, 494-495
          - 1957-1961, 494
          - 1967-1971, 495
        - Energie industrie. 1957 - 1974, 496-503
          - Algemeen. 1964 - 1974, 496
          - Kernenergie. Algemeen. 1957-1959, 497; pak
          - Kernenergie. Algemeen. 1960-1964, 498; pak
          - Kernenergie. Algemeen. 1965-1968, 499
          - Kernenergie. Activiteiten en rapporten van het European Nuclear Energy Agency (ENEA). 1969 - 1974, 500; pak
          - Winning van aardgas, petroleum en olie. 1958-1964, 501
          - Winning van aardgas, petroleum en olie. 1965-1967, 502
          - Winning van aardgas, petroleum en olie. 1969-1974, 503
        - Mijnbouw. 1966, 504
      - Stukken betreffende de ontwikkeling van de Amerikaanse industriële aanwezigheid in Europa., 1969 - 1971; 505; 1 omslag
    - Arbeid, 3.2.6
      - Stukken betreffende de tewerkstelling van arbeidskrachten., 1955 - 1979; 506-508; 1 pak en 2 omslagen
        - Oudere werknemers. 1955 - 1979, 506; pak
        - Mindervaliden. 1960 - 1964, 507
        - Subcommissie tewerkstelling van vrouwen. 1973 - 1974, 508
      - Stukken betreffende de internationale uitwisseling van arbeidskrachten., 1957 - 1973; 509-513; 1 pak en 4 omslagen
        - Algemeen. 1957 - 1969, 509-510
          - 1957-1961, 509
          - 1968-1969, 510
        - Arbeidsvergunning aan buitenlandse studenten. 1957, 511
        - Vrij verkeer van werknemers in Europa. 1965, 512
        - Totstandkoming van de Europese overeenkomst inzake de plaatsing van au pair. 1966 - 1973, 513; pak
      - Stukken betreffende de hervorming van het arbeidsproces door automatisering in de industrie., 1958 - 1964; 514; 1 omslag
      - Stukken betreffende vakopleidingen., 1958 - 1968; 515-516; 1 pak en 1 omslag
        - 1958-1964, 515; pak
        - 1965-1968, 516
      - Stukken betreffende algemene arbeidsaangelegenheden., 1960 - 1974; 517-519; 2 pakken en 1 omslag
        - 1960-1964, 517
        - 1965-1966, 518; omslag
        - 1970-1974, 519
      - Stukken betreffende de ontwikkelingen op de arbeidsmarkt., 1965 - 1973; 520-521; 2 omslagen
        - Volledige werkgelegenheid. 1965 - 1968, 520
        - Werkeloosheid. 1972 - 1973, 521
      - Stukken betreffende de vrijetijdsbesteding (sociaal toerisme)., 1966 - 1967; 522; 1 omslag
      - Stukken betreffende een studie naar de gelijkstelling van de aanduiding van beroepen., 1967 - 1972; 523; 1 omslag
      - Stukken betreffende samenwerking op het gebied van beurzenprogramma's voor beroepsopleidingen., 1969 - 1974; 524; 1 pak
      - Stukken betreffende de voorbereiding van een ontwerpresolutie ter bescherming van jeugdige werknemers., 1970 - 1972; 525; 1 omslag
  - Sociale aangelegenheden, volksgezondheid, 3.3
    - Algemeen, 3.3.1
      - Stukken betreffende bijeenkomsten van de Sociale Commissie van de Raad van Europa., 1955 - 1974; 526-555; 28 pakken en 2 omslagen
        - Deelneming aan vergaderingen. 1955 - 1974, 526-540
          - 1955-1956, 526
          - 1957-1961, 527; omslag
          - 1962, 528
          - 1963, 529
          - 1964, 530
          - 1965 jan. - apr., 531
          - 1965 mei - dec., 532
          - 1966 jan. - juni, 533
          - 1966 aug. - dec., 534
          - 1967, 535
          - 1968 jan. - mei, 536
          - 1968 juni - nov., 537
          - 1969-1970, 538
          - 1971-1972, 539
          - 1973-1974, 540
        - Convocaties en agenda's. 1957 - 1961, 541
        - Rapporten. 1957 - 1974, 542-555
          - 1957-1960, 542
          - 1961-1964, 543
          - 1965, 544; omslag
          - 1966, 545
          - 1967 jan. - apr., 546
          - 1967 mei - dec., 547
          - 1968-1969, 548
          - 1970, 549
          - 1971 jan. - juni, 550
          - 1971 juli - dec., 551
          - 1972 jan. - juni, 552
          - 1972 juli - dec., 553
          - 1973 jan. - juli, 554
          - 1973 aug. - 1974, 555
      - Stukken betreffende de behandeling van algemene sociale aangelegenheden., 1955 - 1974; 556-560; 3 pakken en 2 omslagen
        - 1955-1964, 556
        - 1965, 557; omslag
        - 1966, 558
        - 1967-1972, 559
        - 1974, 560; omslag
      - Stukken betreffende het opstellen van het Europees Sociaal Handvest., 1955 - 1974; 561-571; 11 pakken
        - 1955-1956, 561
        - 1957, 562
        - 1958-1960, 563
        - 1961, 564
        - 1962-1964, 565
        - 1965-1967, 566
        - 1968-1970, 567
        - 1971, 568
        - 1972, 569
        - 1973-1974, 570
        - Tripartite Conferentie betreffende het Europees Sociaal Handvest op 1 - 13 december 1958 te Straatsburg. 1957 - 1959, 571
      - Stukken betreffende de Conferenties van Europese ministers van Sociale Zaken en Arbeid., 1957 - 1974; 572-575; 1 pak en 3 omslagen
        - 1957, 572
        - 1965-1971, 573
        - 1972, 574; pak
        - 1973-1974, 575
      - Stukken betreffende de ratificatie van de Internationale Conventie ter bestrijding van mensenhandel en de exploitatie van prostitutie., 1958 - 1962; 576; 1 omslag
      - Stukken betreffende het Partieel akkoord inzake sociale- en volksgezondheidsaangelegenheden., 1966 - 1974; 577-578; 2 pakken
        - Zittingen van de Volksgezondheidscommissie van de Raad van Europa inzake het Partieel Akkoord. 1966 - 1968, 577
        - Uitvoering van het akkoord. 1969 - 1974, 578
      - Stukken betreffende het verlenen van medewerking aan de totstandkoming van het Inlichtingenbulletin over Sociale Politiek van de Raad van Europa., 1966 - 1974; 579; 1 pak
      - Stukken betreffende de rol, opleiding en status van maatschappelijk werkers., 1967 - 1969; 580; 1 pak
      - Stukken betreffende de coördinatie van het studiebeurzenprogramma op sociaal gebied., 1967 - 1974; 581-582; 2 pakken
        - 1967-1969, 581
        - 1970-1974, 582
    - Maatschappelijke voorzorg en hulpbetoon, 3.3.2
      - Stukken betreffende de hulp aan onderontwikkelde gebieden., 1955 - 1973; 583-584; 1 pak en 1 omslag
        - 1955-1964, 583; pak
        - 1969-1973, 584
      - Stukken betreffende de hulpverlening bij nationale rampen., 1955 - 1974; 585-587; 3 omslagen
        - 1955-1961, 585
        - 1966, 586
        - 1967-1974, 587
      - Stukken betreffende maatschappelijke voorzorg en hulpbetoon bij de Raad van Europa., 1959 - 1964; 588; 1 omslag
      - Stukken betreffende het van toepassing verklaren op politiefunctionarissen van de Vierde Conventie van Genève met betrekking tot de bescherming van burgers tijdens oorlogstijd in handen van een vijand of onder bezetting door een vreemde mogendheid., 1967 - 1972; 589; 1 omslag
      - Stukken betreffende het sociale en medisch-sociale beleid inzake de bejaardenzorg in Europa., 1968 - 1979; 590; 1 omslag
    - Openbare gezondheidszorg, openbare veiligheid, 3.3.3
      - Stukken betreffende de bevordering van de volksgezondheid., 1955 - 1980; 591-620; 23 pakken en 7 omslagen
        - Totstandkoming van maatregelen en faciliteiten ten behoeve van invaliden. 1955 - 1974, 591-598
          - Algemeen. 1965-1967, 591
          - Algemeen. 1968, 592
          - Algemeen. 1969, 593
          - Algemeen. 1970-1971, 594
          - Algemeen. 1972-1973, 595
          - Algemeen. 1974, 596
          - Reisfaciliteiten voor oorlogsinvaliden. 1955 - 1961, 597
          - Europese Overeenkomst inzake de reparatie van protheses. 1956 - 1964, 598; omslag
        - Bijeenkomsten van het Comité van Deskundigen inzake volksgezondheid. 1956 - 1974, 599-614
          - 1956, 599
          - 1957-1958, 600
          - 1959-1960, 601
          - 1961, 602
          - 1962, 603
          - 1963-1964, 604
          - 1965-1966, 605
          - 1967-1970, 606
          - 1971, 607
          - 1972-1973, 608
          - 1974, 609; omslag
          - Convocaties, agenda's en rapporten. 1957-1960, 610
          - Convocaties, agenda's en rapporten. 1961, 611
          - Convocaties, agenda's en rapporten. 1962, 612
          - Convocaties, agenda's en rapporten. 1963, 613
          - Convocaties, agenda's en rapporten. 1964, 614
        - Totstandkoming en uitvoering van de resolutie inzake medische aspecten bij voorkoming van verkeersongevallen. 1967 - 1972, 615; omslag
        - Totstandkoming van de Overeenkomst inzake het vervoer van lijken. 1967 - 1974, 616; omslag
        - Overleg inzake de wetgeving over de transplantatie van menselijke organen. 1968, 617; omslag
        - Bescherming van kinderen tegen mishandeling. 1968 - 1971, 618; omslag
        - Medische beurzen programma van de Raad van Europa. 1972 - 1974, 619; omslag
        - Behandeling van aangelegenheden inzake bloedbanken en bloedtransfusies. 1973 - 1980, 620
      - Stukken betreffende het opstellen van maatregelen inzake de bedrijfsveiligheid en -hygiëne., 1956 - 1974; 621-624; 3 pakken en 1 omslag
        - 1956-1964, 621; omslag
        - 1965-1968, 622
        - 1966 - 1974 okt., 623
        - 1974 nov. - dec., 624
      - Stukken betreffende maatregelen inzake de milieubescherming., 1957 - 1972; 625-629; 1 pak en 4 omslagen
        - Totstandkoming van het ontwerpverdrag inzake de lawaaibestrijding. 1957 - 1972, 625-626
          - 1957-1964, 625; pak
          - 1965-1972, 626
        - Opstellen en uitvoeren van een resolutie inzake de hygiëne op kampeerterreinen. 1958 - 1968, 627-628
          - 1958-1964, 627
          - 1967-1968, 628
        - Unificatie van de aanduiding van gevaarlijke stoffen en het vervoer van gevaarlijke stoffen over zee. 1966 - 1972, 629
      - Stukken betreffende de totstandkoming en uitvoering van het Europees verdrag inzake het internationaal vervoer van dieren en maatregelen betreffende de bestrijding van dierziekten., 1957 - 1974; 630-632; 2 pakken en 1 omslag
        - 1957-1964, 630; omslag
        - 1965-1968, 631
        - 1969-1974, 632
      - Stukken betreffende Europese wet- en regelgeving inzake farmaceutische aangelegenheden en vergaderstukken van de Public Health Committee en haar subcommissies., 1957 - 1975; 633-639; 7 pakken
        - Algemeen. 1957 - 1974, 633-639
          - 1957-1961, 633
          - 1962-1964, 634
          - 1965-1967, 635
          - 1968-1969, 636
          - 1970-1972, 637
          - 1973, 638
          - 1974, 639
      - Stukken betreffende het voeren van overleg over Europese maatregelen tegen luchtverontreiniging., 1959 - 1974; 640-644; 5 pakken
        - 1959-1963, 640
        - 1964, 641
        - 1965 - 1968 aug., 642
        - 1968 sep. - dec., 643
        - 1969-1974, 644
      - Stukken betreffende de wijziging en uitvoering van het Europees Verdrag inzake sociale en medische bijstand., 1960 - 1971; 645-647; 2 omslagen en 1 stuk
        - Algemeen. 1960 - 1971, 645-646
          - 1960-1964, 645
          - 1965-1971, 646
        - Ratificatie van het Europees Verdrag inzake sociale en medische bijstand. 1966, 647; stuk
      - Stukken betreffende zittingen van het Europees Comité voor de Volksgezondheid., 1965 - 1975; 648-677; 30 pakken
        - Vergaderstukken. 1965 - 1975, 648-666
          - 1965-1966, 648
          - 1967, 649
          - 1968 jan. - juli, 650
          - 1968 aug. - nov., 651
          - 1968 dec., 652
          - 1969 jan. - mei, 653
          - 1969 juni - dec., 654
          - 1970 jan. - mei, 655
          - 1970 juni - dec., 656
          - 1971 jan. - apr., 657
          - 1971 mei - aug., 658
          - 1971 sep. - dec., 659
          - 1972 jan. - feb., 660
          - 1972 mrt. - juni, 661
          - 1972 juli - dec., 662
          - 1973, 663
          - 1974, 664
          - 1975 jan. - sep., 665
          - 1975 okt. - dec., 666
        - Rapporten. 1965 - 1974, 667-677
          - 1965, 667
          - 1966, 668
          - 1967, 669
          - 1968, 670
          - 1969, 671
          - 1970, 672
          - 1971 jan. - mei, 673
          - 1971 juni - dec., 674
          - 1972, 675
          - 1973, 676
          - 1974, 677
      - Stukken betreffende de geboortebeperking en de gezinsplanning., 1967 - 1973; 678; 1 omslag
      - Stukken betreffende de bescherming van ongehuwde moeders en haar kinderen., 1970 - 1974; 679; 1 omslag
      - Stukken betreffende de Multidiciplinary Symposium on Drug Dependence te Straatsburg van 20 - 24 maart 1972., 680; 1 pak
      - Stukken betreffende de Conferentie te Straatsburg 1972 en bijeenkomsten inzake drugsproblemen., 1972 - 1974; 681; 1 omslag
      - Stukken betreffende het budget van het Europese Pharmacopée., 1972 - 1975; 682; 1 omslag
    - Vluchtelingenzaken, migratie, 3.3.4
      - Stukken betreffende de behandeling van het vluchtelingenvraagstuk., 1955 - 1974; 683-704; 3 pakken en 19 omslagen
        - Algemeen. 1955 - 1956, 683
        - Oprichting van een Cultureel fonds voor Ballingen. 1955, 684
        - Geestelijke aanpassing van jonge vluchtelingen. 1955 - 1959, 685; pak
        - Maatregelen voor gevluchte of overtollige landbouwers. 1955 - 1959, 686
        - Positie en bevoegdheden voor artsen- en tandartsen vluchtelingen. 1956 - 1963, 687
        - Hulpverlening aan vluchtelingen uit diverse landen. 1956 - 1973, 688-695
          - Algemeen. 1957 - 1964, 688; pak
          - Cyprus. 1965 - 1966, 689
          - Europese vluchtelingen uit het Verre Oosten. 1958 - 1959, 690
          - Griekenland. 1969 - 1973, 691
          - Hongarije. 1956 - 1960, 692
          - Midden-Oosten. 1968 - 1972, 693
          - Oegandese vluchtelingen van Aziatische afkomst. 1972 - 1973, 694
          - Tsjecho-Slowakije. 1968 - 1970, 695
        - Uitvoering van het Verdrag inzake de status van vluchtelingen. 1956 - 1974, 696-698
          - 1956-1964, 696
          - 1965-1968, 697
          - 1969-1974, 698
        - Hulp voor thuisloze buitenlanders. 1958, 699
        - Bevordering van de uitbreiding aan de deelnemers aan de Overeenkomst Zeeliedenvluchtelingen. 1958 - 1959, 700
        - Deelname aan het Wereld Vluchtelingenjaar. 1958 - 1960, 701
        - Vluchtelingen en het overbevolkingsprobleem. 1965 - 1971, 702; pak
        - Verkrijging door vluchtelingen van de nationaliteit van het land van vestiging. 1967 - 1971, 703
        - Hulpverlening aan oorlogsslachtoffers. 1969 - 1973, 704
      - Stukken betreffende de behandeling van migratievraagstukken., 1955 - 1974; 705-728; 13 pakken en 11 omslagen
        - Algemeen. 1957 - 1969, 705-708
          - 1957-1964, 705
          - 1965-1967, 706
          - 1968, 707
          - 1969, 708
        - Emigratie overzee. 1955 - 1964, 709